【裁判字號】    95,上易,1426
【裁判日期】    950830
【裁判案由】    妨害自由
【裁判全文】
臺灣高等法院刑事判決                95年度上易字第1426號
上  訴  人
即  被  告  乙○○
上列上訴人因妨害自由案件，不服臺灣板橋地方法院94年度易字
第1753號，中華民國95年5月30日第一審判決(起訴案號：臺灣板
橋地方法院檢察署94年度核退偵字第868號)，提起上訴，本院判
決如下：
    主  文
上訴駁回。
    事實及理由
一、本案經本院審理結果，認第一審以上訴人即被告乙○○犯刑
    法第305條之恐嚇危害安全罪，累犯，判處有期徒刑6月，並
    諭知易科罰金折算之標準為銀元300元折算1日，認事用法及
    量刑均無不當，應予維持，並引用第一審判決書記載之事實
    、證據及理由（如附件）。
二、被告上訴意旨略以：我不否認有拿玩具手槍恐嚇告訴人，但
    我沒有拿槍指著告訴人，告訴人開車門撞倒我，我們就扭打
    在一起，本件是無心之過，我還有小孩要照顧，請求從輕量
    刑等語。
三、經查：
    (一)被告因超車糾紛，持不具殺傷力之玩具手槍下車走至告訴
      人甲○○車輛駕駛座外，以玩具手槍敲擊告訴人左側車窗
      玻璃，恫嚇告訴人下車，致告訴人心生畏懼而危害安全等
      情，業據被告於原審坦承不諱，並經告訴人甲○○於偵查
      中結證述綦詳，復有被告持以恐嚇之玩具手槍（含彈匣）
      1 支及彈殼7 顆扣案可證。被告雖於本院辯稱：沒有持槍
      指著告訴人云云，惟查對於被告有持扣案玩具手槍指向告
      訴人以示恫嚇之事實，業據告訴人於偵查中結證在卷（見
      核退偵字卷34頁），再觀以被告亦承認有告訴人所指述之
      持玩具手槍敲擊告訴人自小客車左側車窗玻璃要求告訴人
      下車之事實，顯見告訴人有關被告於持玩具手槍敲擊車窗
      玻璃後並將該槍指向其本人之證述，亦應屬實。被告辯稱
      ：未持槍指向告訴人云云，尚不足採。
    (二)被告本件上訴，以其僅是無心之過，且有子女待其照顧為
      由，請求從輕量刑云云。惟按關於刑之量定，係實體法上
      賦予法院得為自由裁量之事項，倘其未有逾越法律所規定
      之範圍，或濫用其權限，即不得任意指摘為違法，以為上
      訴之理由（最高法院75年臺上字第7033號判例參照）。查
      本件原審審酌被告前有多項前科紀錄，且於有期徒刑執行
      完畢後5 年內再犯本件有期徒刑以上之罪，其素行不佳，
      僅因超車糾紛即持玩具手槍恐嚇告訴人，危害社會治安非
      輕，及其智識程度為工專肄業，犯後坦承犯行，態度尚稱
      良好等一切情狀，量處有期徒刑6 月，並諭知易科罰金之
      折算標準以（銀元）3百元折算1日，未逾越客觀上之適當
      性、相當性及必要性之比例原則，核屬妥當。被告以前揭
      理由請求從輕量刑，提起上訴，核無理由，應予駁回。
三、又被告本案行為後，刑法第305 條未修正，惟其法定刑之罰
    金刑部分，95年7月1日施行（以下以該日為準，稱：修正前
    、修正後)之修正後刑法第33條第5款規定，已將原罰金刑最
    低額度由銀元1元（相當於新臺幣3元)，提高為新臺幣1千元
    以上，且以百元計之比較新、舊法結果，應以行為時法律即
    修正前刑法第33條第5 款規定有利於被告。又被告行為後，
    刑法施行法增訂之第1條之1亦於95年7月1日施行，刑法第30
    5條所定罰金刑部分，原係依罰金罰鍰提高標準條例第1條前
    段規定提高10倍，並以銀元作為計算單位，因增訂之刑法施
    行法第1條之1之包裹式修正，亦隨同修正，惟經比較新舊法
    ，並無修正前規定對被告不利之情形，依現行刑法第2條第1
    項前段規定，自仍適用修正前之規定。再因被告本件犯罪係
    屬故意犯，不論依修正前之刑法第47條或修正後之同法第47
    條第1 項之規定，被告本案均構成累犯，對被告而言並無有
    利或不利之情形，仍應依修正前之刑法第47條規定，論以累
    犯。末按被告本件犯罪行為時之刑法第41條第1 項前段及罰
    金罰鍰提高標準條例第2條亦已修正（後者刪除)，比較修正
    後刑法第41條第1 項前段規定，以修正前之規定較有利於被
    告，依修正後刑法第2條第1項前段規定，適用修正前刑法第
    41條第1項前段及罰金罰鍰提高標準條例第2條規定，定其易
    科罰金之折算標準。綜上，因上揭比較新舊法之結果，均仍
    應適用原審判決適用之法律，其未及比較適用自不構成撤銷
    之理由，附此敘明。
據上論結，應依刑事訴訟法第373條、第368條，判決如主文。
本案經檢察官陳維練到庭執行職務。
中    華    民    國    95    年    8     月    30    日
                  刑事第九庭    審判長法  官  官有明
                                      法  官  周盈文
                                      法  官  王復生
以上正本證明與原本無異。
不得上訴。
                                      書記官  王宜玲
中    華    民    國    95    年    9     月    1     日
附錄本案論罪科刑法條全文：
刑法第305條
（恐嚇危害安全罪）
以加害生命、身體、自由、名譽、財產之事，恐嚇他人致生危害
於安全者，處2年以下有期徒刑、拘役或3百元以下罰金。


司法院資訊處製作；財團法人民間司法改革基金會備份。
